臺灣臺北地方法院交通事件裁定
異　議　人　乙○○
即受處分人
上列異議人即受處分人因違反道路交通管理處罰條例案件，對於
交通部公路總局新竹區監理所中華民國九十五年十一月二十九日
所為之處分（原處分案號：竹監苗字第裁五四－ＧＣ00000
00號）向臺灣苗栗地方法院聲明異議，經臺灣苗栗地方法院移
轉管轄，本院裁定如下：
    主      文
異議駁回。
    理      由
一、按汽車駕駛人行經有燈光號誌管制之交岔路口闖紅燈者，處
    新臺幣（下同）一千八百元以上五千四百元以下罰鍰，道路
    交通管理處罰條例第五十三條第一項定有明文。又汽車駕駛
    人駕駛汽車違反道路交通管理處罰條例第五十三條規定者，
    除應依該條所規定之罰鍰處罰外，並予記違規點數三點，同
    條例第六十三條第一項第三款亦有規定。
二、本件異議人即受處分人乙○○於九十五年七月三十一日二十
    二時四十三分許，駕駛所有車牌號碼三００三－ＤＧ號自小
    客車，沿臺中市○○○路由南向北方向行駛，行經文心南路
    、三民西路口有行車管制號誌之交岔路口時，未依行車管制
    號誌紅燈煞停，逕自違規闖越紅燈直行文心南路，為臺中市
    政府警察局第四分局（下稱舉發機關）南屯派出所員警甲○
    ○攔停，並以受處分人有違反道路交通管理處罰條例第五十
    三條第一項規定之行為掣發臺中市警察局九十五年七月三十
    一日中市警交字第ＧＣ0000000號舉發違反道路交通
    管理事件通知單予以舉發，而因受處分人拒絕簽收員警開立
    之舉發違反道路交通管理事件通知單，經員警在通知單上載
    明受處分人拒絕簽收之事由後，依違反道路交通管理事件統
    一裁罰基準及處理細則第十一條第一項第一款規定，視為受
    處分人已經收受該通知單，嗣受處分人未於舉發通知單上所
    載應到案日期九十五年八月十五日前到案，而在應到案日期
    後之九十五年十月十七日方向原處分機關提出申訴，逾越應
    到案期限三十日以上，經原處分機關函請舉發機關調查結果
    ，仍認受處分人有上開違規行為，原處分機關乃依前揭道路
    交通管理處罰條例第五十三條第一項及違反道路交通管理事
    件統一裁罰基準表等規定，於九十五年十一月二十九日以竹
    監苗字第裁五四－ＧＣ0000000號裁決書裁處五千四
    百元罰鍰，且依同條例第六十三條第一項第三款規定（漏列
    第三款）併予記受處分人違規點數三點。
三、受處分人聲明異議意旨否認有於前揭時地駕駛上開車輛於該
    路口轉換為紅燈時通過路口之行為，辯稱略以：舉發當時，
    伊跟隨前方白色車輛通過上開路口時，前方白色車輛疑似躲
    避臨檢而突然緊急煞停於該路口燈號區中央，經伊按喇叭示
    意前方車主繼續往前移動，該車主仍不予理會，伊欲轉換車
    道自右側超越前車繼續前行，惟因右後方多部來車通行而未
    能轉換車道，等到文心南路方向號誌由黃燈轉換為紅燈後，
    前方白色車輛緊急迴轉後沿文心南路往南直行離去，此時伊
    所駕駛車輛已阻擋由三民西路左轉文心南路之車輛，致伊不
    得不將車輛往前行駛，隨即遭值勤員警攔停舉發云云。
四、經查：
  (一)受處分人所有上開車輛有於前揭時地闖越紅燈之違規行為，
    業據證人即開單告發之員警甲○○到庭證述明確稱：舉發當
    晚天氣良好且舉發路段行駛車輛不多，其站在文心南路上距
    離三民西路路口五、六十公尺之位置，並與另名一同執行勤
    務之員警看到受處分人所駕駛車輛跟隨前方車輛通過上開路
    口，該前方車輛係在文心南路方向號誌由黃燈即將轉換為紅
    燈之際經過上開路口，受處分人則暫停於超過停止線一點點
    之位置，上開號誌並隨即轉換為紅燈，受處分人雖有稍停下
    來，惟其並未停等紅燈而係繼續往前行駛，明顯有闖紅燈之
    行為，如果受處分人在號誌轉換為紅燈時未繼續往前行駛而
    停在停止線上則係超越停止線之違規行為，其確實看到受處
    分人在停止線上暫停後在號誌轉換為紅燈之時繼續前行而闖
    紅燈等語屬實（見本院九十六年三月二十日訊問筆錄第二至
    五頁），證人甲○○對於受處分人所有上開車輛闖越紅燈之
    情形、舉發當時天氣良好以致可清楚看到車輛違規及舉發路
    段周邊路況均已詳證在卷，證人甲○○並稱：當時攔下受處
    分人時，伊有說前方被車輛擋住，而且伊對當地路不熟等詞
    ，而受處分人亦自陳伊於九十五年一月間將戶籍自苗栗市遷
    往臺北市乙節（見本院訊問筆錄第一、四頁），則受處分人
    因對違規行為地路段不熟而跟隨前車過近，在前車突然煞停
    在路口，以致同時在路口暫停，並因路口號誌轉換而進退不
    得乙節，非不可能。受處分人雖辯稱舉發當晚是情人節且剛
    好是百貨業的下班時間，故舉發路段車輛非常多，並非如證
    人所稱車輛很少云云，然查舉發當天為國曆七月三十一日星
    期一，既非星期假日亦非國定假日，況距離舉發地點最近之
    百貨公司與舉發地點相距至少達三公里之遠，有網路查詢資
    料一紙附卷可稽，上開百貨公司縱值下班時段而有塞車情形
    ，衡情應不致回堵至舉發地點，受處分人上開辯詞並非可採
    。
  (二)受處分人於本院調查後雖具狀請求傳喚證人即當天搭載之友
    人楊蕙萍到庭作證，然其先前於聲明異議狀中表明希求讓證
    人迴避問話，卻又於本院訊問過受處分人及證人後始行要求
    傳喚證人到庭，則該證人嗣後所為陳述是否可能迴護受處分
    人，且該證人楊蕙萍既係車輛上之乘客，是否與駕駛人即受
    處分人相同隨時注意前方路況及號誌變化，均有疑義，況受
    處分人確有闖越紅燈之違規行為已如上述，故本院認並無再
    行傳喚證人之必要，附此敘明。
  (三)綜上，受處分人所為辯解，既非可採，本件事證明確，受處
    分人所有上開車輛有於前揭時地闖越紅燈直行之違規行為，
    洵堪認定。
五、綜上所述，受處分人確有於前揭時地駕駛上開車號車輛闖紅
    燈之違規行為，從而原處分機關乃依前揭道路交通管理處罰
    條例第五十三條第一項及違反道路交通管理事件統一裁罰基
    準表等規定，於九十五年十一月二十九日以竹監苗字第裁五
    四－ＧＣ0000000號裁決書裁處五千四百元罰鍰，且
    依同條例第六十三條第一項第三款規定（漏列第三款）併予
    記受處分人違規點數三點，核無違誤，本件受處分人之異議
    為無理由，自應將其異議駁回。
據上論斷，應依道路交通案件處理辦法第十九條，裁定如主文。
中　　華　　民　　國　　96　　年　　3 　　月　　30　　日
　　　　　　　　　交通法庭    法　官  黎惠萍
上正本證明與原本無異。
如不服本裁定，應於裁定送達後5日內向本院提出抗告狀。
                                書記官  楊麗娟
中　　華　　民　　國　　96　　年　　4 　　月　　2 　　日
